【裁判字號】    99,上易,2224
【裁判日期】    991005
【裁判案由】    毒品危害防制條例
【裁判全文】
臺灣高等法院刑事判決                99年度上易字第2224號
上  訴  人
即  被  告  甲○○
上列上訴人因違反毒品危害防制條例案件，不服臺灣板橋地方法
院99年度易字第1613號，中華民國99年8月18日第一審判決（ 起
訴案號：臺灣板橋地方法院檢察署99年度毒偵字第3944號），提
起上訴，本院判決如下：
    主  文
上訴駁回。
    理  由
一、按依刑事訴訟法第350條、第361條、第362條、第367條規定
    ，不服地方法院之第一審判決而上訴者，須提出上訴書狀，
    並應敘述具體理由，為上訴必備之程式；其所提出之書狀未
    敘述上訴理由，或僅曾以言詞陳述上訴理由者，均應於上訴
    期間屆滿後20日內補提理由書於第一審法院。第一審法院經
    形式審查，認逾期未補提上訴理由者，應定期間先命補正；
    逾期未補正者，為上訴不合法律上之程式，應以裁定駁回。
    倘已提出上訴理由，但所提非屬具體理由者，則由第二審法
    院以上訴不合法律上之程式，判決駁回。而所謂具體理由，
    必係依據卷內既有訴訟資料或提出新事證，指摘或表明第一
    審判決有何採證認事、用法或量刑等足以影響判決本旨之不
    當或違法，而構成應予撤銷之具體事由，始克當之；倘僅泛
    言原判決認定事實錯誤、違背法令、量刑失之過重或輕縱，
    而未依上揭意旨指出具體事由，或形式上雖已指出具體事由
    ，然該事由縱使屬實，亦不足以認為原判決有何不當或違法
    者，皆難謂係具體理由，俾與第二審上訴制度旨在請求第二
    審法院撤銷、變更第一審不當或違法之判決，以實現個案救
    濟之立法目的相契合，並節制濫行上訴（最高法院97年度台
    上字第892號判決意旨參照）。
二、本件原判決認定上訴人即被告甲○○前因施用毒品案件，經
    依原審法院裁定令入勒戒處所施以觀察、勒戒，因認無繼續
    施用之傾向，於民國94年7月4日釋放出所，並由臺灣板橋地
    方法院檢察署檢察官於同年月 6日以94年度毒偵字第3000號
    為不起訴處分確定；又因贓物、偽造文書案件，經原審法院
    以95年度簡字第7472號各判處有期徒刑4月、3月，減為有期
    徒刑2月、1月15日確定；復因違反毒品危害防制條例案件，
    經原審法院以96年度簡字第5046號判處有期徒刑 4月確定；
    再因違反毒品危害防制條例案件，經同法院以97年度簡字第
    181號、 97年度簡字第3203號判處有期徒刑5月、5月確定，
    上開五罪經原審法院以98年度聲字第1448號裁定，分別定其
    應執行有期徒刑7月（前三罪部分）、9月（後二罪部分）確
    定，於98年5月2日縮短刑期期滿執行完畢。詎猶不思戒絕毒
    癮，竟基於施用第二級毒品安非他命之犯意，於99年 1月20
    日 8時許，在其臺北縣永和市○○路○段82巷5弄1號2樓住處
    內，施用安非他命。嗣於99年 1月22日13時30分許，在臺北
    縣中和市○○路533號6樓為警查獲，經警採尿送驗後，呈安
    非他命類陽性反應等情，因而論被告以施用第二級毒品罪，
    累犯，處有期徒刑 4月，並諭知如易科罰金之折算標準。被
    告不服提起上訴，上訴狀理由僅略以：有罪之判決書應記載
    事實，所謂事實不僅指犯罪行為而言，即犯罪之動機、目的
    、手段、結果等與論罪科刑有關之事項，亦應依法認定予以
    明確記載。原判決事實欄僅記載被告施用毒品之地點及為警
    查獲之時間，關於被告係因何動機、目的、手段及其結果等
    項，俱未載明，被告縱坦承犯行，原判決亦有理由不備之違
    誤等語。然查：刑事訴訟法第308條所定「 有罪之判決並應
    記載犯罪事實」，係指賦予法律評價而經取捨並符合犯罪構
    成要件之具體社會事實，如犯罪之時間、地點、手段以及其
    他該當於犯罪構成要件而足資認定既判力範圍之具體社會事
    實而言。至於其他之事項，如非構成犯罪事實之要素，而與
    犯罪構成要件、特定犯罪事實之同一性無關者，即非屬前揭
    法條所規定應記載之犯罪事實，既不屬於必要記載之事項，
    自亦非應調查或理由應敘述之範圍。原判決認定被告施用第
    二級毒品，已明白認定其犯罪之時間、地點及施用安非他命
    等構成要件之具體社會事實，至其犯罪之動機、目的等非構
    成犯罪事實之要素，而與犯罪構成要件、特定犯罪事實之同
    一性無關之事項，縱未記載，亦無違法之可言。被告上訴意
    旨執此指摘原判決理由不備，顯有誤會。此外，被告並未依
    據卷內既有訴訟資料，具體指出或表明原判決有何不當或違
    法之理由，依上說明，難謂已敘述具體理由，被告上訴不合
    法律上之程式，應予駁回，並不經言詞辯論為之。
據上論斷，應依刑事訴訟法第367條前段、第372條，判決如主文
。
中    華    民    國    99    年    10    月    5    日
            刑事第五庭    審判長法  官  李英勇
                                法  官  崔玲琦
                                法  官  劉秉鑫
以上正本證明與原本無異。
不得上訴。
                                書記官  張美華
中    華    民    國    99    年    10    月    6     日

司法院資訊處製作；財團法人民間司法改革基金會備份。
